臺灣高雄地方法院民事裁定
109年度消債清字第270號
聲  請  人  許育誠（原名：許坤祈）
0000000000000000

0000000000000000

代  理  人  何明諺律師
上列當事人因消費者債務清理事件聲請清算，本院裁定如下：
    主  文
聲請人許育誠（原名：許坤祈）自中華民國一一○年二月四日下
午四時起開始清算程序。
命司法事務官進行本件清算程序。
    理  由
一、聲請意旨略以：伊無力清償債務，曾於民國109年9月11日向
    本院聲請調解債務清償方案，惟調解不成立。又伊未經法院
    裁定開始更生程序或許可和解或宣告破產，爰聲請清算等語
    。
二、按債務人不能清償債務或有不能清償之虞者，得依本條例所
    定更生或清算程序，清理其債務；債務人對於金融機構負債
    務者，在聲請更生或清算前，應向最大債權金融機構請求協
    商債務清償方案，或向其住、居所地之法院或鄉、鎮、市、
    區調解委員會聲請債務清理之調解；自債務人提出協商請求
    之翌日起逾30日不開始協商，或自開始協商之翌日起逾90日
    協商不成立，債務人得逕向法院聲請更生或清算；債務人於
    法院裁定開始更生程序或許可和解或宣告破產前，得向法院
    聲請清算；法院開始清算程序之裁定，應載明其年、月、日
    、時，並即時發生效力；法院裁定開始更生或清算程序後，
    得命司法事務官進行更生或清算程序；必要時，得選任律師
    、會計師或其他適當之自然人或法人1人為監督人或管理人
    ，消費者債務清理條例（下稱消債條例）第3條、第151條第
    1項、第153條、第80條前段、第83條第1項、第16條第1項分
    別定有明文。
三、經查：
  ㈠聲請人前於109年9月11日向本院聲請調解債務清償方案，經
    本院109年度司消債調字第531號受理，於同年9月29日調解
    不成立，聲請人並於同日以言詞聲請清算等情，業經本院調
    閱上開調解卷宗核閱無訛，並有調解程序筆錄可參（見司消
    債調卷第52頁），是以依消費者債務清理條例施行細則第44
    條之3規定，聲請人於前置調解不成立後聲請清算，應屬合
    法。
  ㈡次查，聲請人於107年及108年度申報所得各為新臺幣（下同
    ）1,672元（直銷所得）、6,300元（其中立康生醫事業股份
    有限公司執業所得5,800元），另其自陳向本院聲請清算前2
    年內，其中10個月有擔任司機之薪資所得共240,000元（即
    每月24,000元），名下無財產，勞工保險於104年3月31日退
    保。又聲請人於107年10月至108年7月11日受僱世界聯合觀
    光巴士有限公司擔任遊覽車司機，月薪24,000元領現，108
    年7月12日至109年9月間為照顧父母親（父親許信雄因患第
    四五腰椎第一薦椎滑脫合併神經狹窄，於108年7月12日手術
    治療，母親許張春則患末期腎疾病，須每週洗腎三次），無
    業，由父親之退休金提供聲請人生活費每月3,000元，109年
    9月21日起受僱皇后汽車交通股份有限公司擔任遊覽車司機
    （兼職），僅於星期六、日工作，日薪1,000元領現，1個月
    工作8天，收入約為10,000元，另據立康生醫事業股份有限
    公司函覆表示聲請人僅於108年5月及109年10月各領取執業
    所得5,800元、620元；未領取社會局補助，98年間離婚、無
    子女等情，有財產及收入狀況說明書（司消債調卷第4頁）
    、財團法人金融聯合徵信中心前置協商專用債權人清冊（司
    消債調卷第8至9頁）、信用報告（司消債調卷第11頁）、財
    政部高雄國稅局107年及108年度綜合所得稅各類所得資料清
    單及總歸戶財產查詢清單（司消債調卷第12至14頁）、勞工
    保險被保險人投保資料表（司消債調卷第15頁）、戶籍謄本
    （司消債調卷第16頁）、許信雄及許張春之診斷證明書（司
    消債調卷第17至18頁）、高雄市政府社會局社會福利資訊料
    查詢表（本案卷第22至23頁）、立康生醫事業股份有限公司
    函（本案卷第24頁）、債權人清冊（本案卷第31至32頁）、
    存摺（本案卷第33至35頁）、聲請人切結書（本案卷第36頁
    、本案卷第39頁）、許信雄出具切結書（本案卷第37頁）、
    皇后汽車交通股份有限公司之員工在職暨薪資證明書（本案
    卷第38頁）、商業保險投保資料查詢結果表（本案卷第40頁
    ）在卷可參。故本院審酌上情，認為核算聲請人目前償債能
    力之基礎以其聲請前兩年內即107年10月至109年9月之總收
    入300,800元（計算式：240,000＋3,000×15＋10,000＋5,800＝3
    00,800），平均每月12,533元（計算式：300,800÷24＝12,53
    3）為基準。
  ㈢關於聲請人個人日常必要支出部分，按債務人必要生活費用
    ，以最近1年衛生福利部或直轄市政府所公告當地區每人每
    月最低生活費1.2倍定之，消債條例第64條之2第1項定有明
    文。查衛福部社會司所公告110年度高雄市最低生活費為13,
    341元，其1.2倍為16,009元，又該最低生活費用之標準，係
    照當地最近1年平均每人消費支出60％訂定，依其基準之家庭
    收支調查報告調查表格式所示有關經常性支出之調查項目，
    包括利息支出、食品、衣著、房租及水費、電費、醫療保健
    、交通、娛樂、教育等，已涵蓋聲請人所陳報之支出項目；
    因聲請人自陳居住於父親名下房屋，伊負擔水電費等語（見
    司消債調卷第54頁），故於計算聲請人個人每月必要生活費
    時，即應自前開已包括聲請人居住費用在內，扣除相當於房
    租支出所佔比例約24.36%，避免重複計列費用，則扣除居住
    費用後，聲請人每月必要生活費為12,109元【計算式：16,0
    09－（16,009×24.36%）＝12,109】，聲請人於調解程序陳稱
    個人每月生活平均支出為10,000元（見司消債調卷第54頁反
    面），低於本院計算之基準，尚屬合理，另聲請人未主張支
    出父母親之扶養費，併予敘明。
  ㈣綜上所述，以聲請人現每月收入12,533元為其償債能力基準
    ，扣除個人必要生活費10,000元後，餘2,533元，而聲請人
    目前負債總額為4,585,982元（參司消債調卷第33頁以下，
    包含：遠東銀行、玉山銀行、凱基銀行、台新銀行、中國信
    託銀行、磊豐資產公司、富邦資產公司、金陽信資產公司、
    元大國際資產公司、新光行銷公司、良京實業公司），以聲
    請人每月所餘按月攤還結果，需約151年（計算式：4,585,9
    82÷2,533÷12≒150.9）始能清償完畢，堪認聲請人確有不能
    清償債務之情事，則聲請人向本院聲請清算，應予准許，爰
    命司法事務官進行本件清算程序。
四、依消債條例第11條第1項、第83條第1項、第16條第1項，裁
    定如主文。
中　　華　　民　　國　　110 　年　　2 　　月　　4 　　日
                  民事庭　法　官　  賴寶合
以上正本係照原本作成。
本裁定不得抗告。
中　　華　　民　　國　　110 　年　　2 　　月　　4 　　日
                          書記官    胡美儀